臺灣苗栗地方法院刑事判決
111年度易字第591號
公  訴  人  臺灣苗栗地方檢察署檢察官
被      告  陳滄煥



                    （另案於法務部○○○○○○○○○○○執行中）
上列被告因加重竊盜案件，經檢察官提起公訴（111年度偵字第8
102號），因被告於本院準備程序中，就被訴之事實為有罪之陳
述，經本院告知簡式審判程序意旨，並聽取當事人之意見後，裁
定改依簡式審判程序審理，判決如下：
    主    文
陳滄煥犯毀越牆垣竊盜罪，處有期徒刑捌月。
未扣案之白金線玖條均沒收，於全部或一部不能沒收或不宜執行
沒收時，均追徵其價額。
    犯罪事實
一、陳滄煥竟意圖為自己不法所有，基於竊盜、毀損他人物品之
    犯意，於民國111年6月6日1時15分許，以腳踹踢之方式，損
    壞位於苗栗縣○○鎮○○路0000號廷維陶瓷有限公司（下稱廷維
    公司）工廠後門之石綿瓦圍牆，而侵入廷維公司工廠內，再
    以腳踹踢之方式損壞工廠內之溫度計，因此竊得溫度計內之
    白金線9條【價值共計新臺幣（下同）9萬元，起訴書誤載為
    8萬元，經檢察官當庭更正】。嗣經警獲報後循線查獲。
二、案經廷維公司委任陳國璋訴由苗栗縣警察局竹南分局報告臺
    灣苗栗地方檢察署檢察官偵查起訴。
    理    由
壹、證據能力之說明
    本件被告陳滄煥所犯非死刑、無期徒刑或最輕本刑有期徒刑
    三年以上之罪，亦非高等法院管轄第一審案件，且於準備程
    序進行中，被告先就被訴事實為有罪之陳述，經告以簡式審
    判程序之旨，並聽取當事人之意見後，本院依刑事訴訟法第
    273條之1第1項之規定，裁定改行簡式審判程序，是本件之
    證據調查，依刑事訴訟法第273條之2規定，不受同法第159
    條第1項、第161條之2、第161條之3、第163條之1及第164條
    至第170條規定之限制，合先敘明。
貳、實體方面
一、上開犯罪事實，訊據被告於偵查、本院準備程序及審理中均
    坦承不諱，核與證人陳國璋、陳錢龍於警詢時之證述大致相
    符（見偵卷第49至65頁），並有監視器錄影畫面翻拍照片、
    現場照片附卷可考（見偵卷第119至193頁），足認被告之任
    意性自白與事實相符，洵值採信。故本案事證明確，被告犯
    行堪以認定，應予依法論科。
二、論罪科刑：
  ㈠核被告所為，係犯刑法第321條第1項第2款之毀越牆垣竊盜罪
    、同法第354條之毀損他人物品罪（就損壞溫度計之行為）
    。被告毀越牆垣後侵入廷維公司廠區行竊，其毀越牆垣之行
    為，係竊盜之加重要件行為，已結合於所犯加重竊盜之罪質
    中，自不另構成毀損他人物品罪。
  ㈡被告以一行為同時犯毀越牆垣竊盜罪、毀損他人物品罪，為
    想像競合犯，應依刑法第55條前段規定，從一重之毀越牆垣
    竊盜罪處斷。
  ㈢按刑法第47條第1項有關累犯加重本刑之規定，不生違反憲法
    一行為不二罰原則之問題。惟其不分情節，基於累犯者有其
    特別惡性及對刑罰反應力薄弱等立法理由，一律加重最低本
    刑，於不符合刑法第59條所定要件之情形下，致生行為人所
    受之刑罰超過其所應負擔罪責之個案，其人身自由因此遭受
    過苛之侵害部分，對人民受憲法第8條保障之人身自由所為
    限制，不符憲法罪刑相當原則，牴觸憲法第23條比例原則。
    於此範圍內，有關機關應自本解釋公布之日起2年內，依本
    解釋意旨修正之。於修正前，為避免發生上述罪刑不相當之
    情形，法院就該個案應依本解釋意旨，裁量是否加重最低本
    刑，司法院釋字第775號解釋文參照。經查，被告前因竊盜
    、詐欺等案件，經法院分別判處罪刑確定，並經本院以107
    年度聲字第34號裁定應執行有期徒刑8月，嗣於108年10月23
    日徒刑執行完畢出監，有臺灣高等法院被告前案紀錄表在卷
    可考。是被告於上開徒刑執行完畢後，5年內再犯本案有期
    徒刑以上之加重竊盜罪，自構成累犯。本院審酌被告前所違
    犯者為竊盜罪，與本案所犯之罪質、侵害法益相同，彰見其
    自制力薄弱，一再以不法手段竊取他人財物，對於刑罰之反
    應力顯然不足，更未有悔改向善之意，認被告本案所犯之罪
    ，應依刑法第47條第1項規定加重其刑。
  ㈣爰以行為人之責任為基礎，審酌被告正值壯年，且係具有工
    作能力之人，更有多次竊盜前科（見本院卷附臺灣高等法院
    被告前案紀錄表，累犯部分不予重複評價），竟仍不知悔改
    ，不循正當途徑獲取財物，恣意侵入廷維公司廠區竊取財物
    、所生損害非微，顯然欠缺尊重他人財產權之觀念，所為實
    應非難；兼衡其犯罪動機、手段、目的，犯後坦承所為、正
    視己過之態度，及自陳高中畢業之智識程度，從事水泥工、
    每日收入約1,800元之家庭生活狀況（見本院第56頁）等一
    切情狀，量處如主文第1項所示之刑，以資懲儆。
三、沒收部分：
    未扣案之白金線9條（價值9萬元），為被告犯罪所得之財物
    ，然未經合法發還予告訴人，爰依刑法第38條之1第1項前段
    、第3項之規定宣告沒收，並諭知於全部或一部不能沒收或
    不宜執行沒收時，追徵其價額。
據上論斷，應依刑事訴訟法第273條之1第1項、第299條第1項前
段，刑法第321條第1項第2款、第354條、第55條、第47條第1項
、第38條之1第1項前段、第3項，刑法施行法第1條之1第1項，判
決如主文。
本案經檢察官馮美珊提起公訴，檢察官林宜賢到庭執行職務。
中　　華　　民　　國　　111 　年　　12　　月　　21　　日
                  刑事第三庭  法  官  申惟中
以上正本證明與原本無異。　　　　　　　　　　　　　　　　如不服本判決應於收受判決後20日內向本院提出上訴書狀，並應敘述具體理由。其未敘述上訴理由者，應於上訴期間屆滿後20日內向本院補提理由書(均須按他造當事人之人數附繕本)「切勿逕送上級法院」。告訴人或被害人如對本判決不服者，應具備理由請求檢察官上訴，其上訴期間之計算係以檢察官收受判決正本之日期為準。　　　　　　　　　　　　　　　　　　　　　　　    　　　　　　　　　　　　　書記官　陳邦旗　　　　　　
中　　華　　民　　國　　111 　年　　12　　月　　21　　日

附錄本案論罪科刑法條：
中華民國刑法第321條
犯前條第一項、第二項之罪而有下列情形之一者，處六月以上五
年以下有期徒刑，得併科五十萬元以下罰金：
一、侵入住宅或有人居住之建築物、船艦或隱匿其內而犯之。
二、毀越門窗、牆垣或其他安全設備而犯之。
三、攜帶兇器而犯之。
四、結夥三人以上而犯之。
五、乘火災、水災或其他災害之際而犯之。
六、在車站、港埠、航空站或其他供水、陸、空公眾運輸之舟、
    車、航空機內而犯之。
前項之未遂犯罰之。

中華民國刑法第354條
毀棄、損壞前二條以外之他人之物或致令不堪用，足以生損害於
公眾或他人者，處二年以下有期徒刑、拘役或一萬五千元以下罰
金。